【裁判字號】    97,交聲,5
【裁判日期】    970114
【裁判案由】    聲明異議
【裁判全文】
臺灣臺南地方法院交通事件裁定        97年度交聲字第5號
移送機關    交通部公路總局嘉義區監理所麻豆監理站
異議人即
受處分人     甲○○ 男 53.
上列受處分人因違反道路交通管理處罰條例案件，對於交通部公
路總局嘉義區監理所麻豆監理站民國96年12月24日所為之裁決處
分（處分案號：麻監裁罰字第裁75-S00000000號），聲明異議，
本院裁定如下：
    主  文
異議駁回。
    理  由
一、原處分意旨略以：異議人即受處分人甲○○（下稱異議人）
    於民國（下同）96年1月27日上午12點12分許，駕駛車牌號
    碼J4-3698號自用一般小客車，行經台南市○○路與新孝路
    交叉路口，因領有號牌而未懸掛，為台南市警察局交通隊員
    警製單舉發，嗣經交通部公路總局嘉義區監理所麻豆監理站
    （下稱移送機關）查證結果，復認受處分人之前述違規事實
    明確，乃依道路交通管理處罰條例第12條第1項第7款及第12
    條第2項之規定，並參酌違反道路交通管理事件統一裁罰基
    準表之相關內容等規定，裁處異議人罰鍰新臺幣10,800元等
    語。
二、本件聲明異議意旨略以：異議人陳述於96年1月23日已被警
    方以「使用註銷號牌行駛道路」為由製單舉發，並被告知可
    持該違規通知單 (通知單號: 南市警交字第S00000000號)繼
    續開車至應到案日期:96 年2月9日，且該通知單上並未載明
    「限當日駛回，禁駕」之字樣。異議人復於96年1月27日於
    上揭地點遭警舉駕駛發前開車輛「未懸掛號牌」，該處分顯
    有錯誤，為此聲明異議等語。
三、按汽車有下列情形之一者，處汽車所有人新臺幣三千六百元
    以上一萬零八百元以下罰鍰，並禁止其行駛：七、已領有號
    牌而未懸掛或不依指定位置懸掛。前項第一款中屬未依公路
    法規定取得安全審驗合格證明，及第二款、第九款之車輛並
    沒入之；第三款、第四款之牌照扣繳之；第五款至第七款之
    牌照吊銷之。道路交通管理處罰條例第12條第1項第7款及第
    2項分別定有明文。
四、經查：
（一）異議人駕駛之牌照號碼J4-3698號自用一般小客貨車，於
      96年1月27日上午12時12分許，遭警舉發於行經臺南市○
      ○路口與新孝路口時，車輛領有號牌而未懸掛之違規事實
      ，有台南市警察局交通隊南市警交字96年1月27日第S0000
      0000號舉發違反道路交通管理事件通知單1份附卷可稽，
      且異議人就上揭事實並未爭執，異議人領有號牌而未懸掛
      之事實當可認定。
（二）異議人之上述違規事實，既堪認定，然其辯稱伊已於96年
      1 月23日因「使用註銷號牌行駛於道路」經警舉發，該舉
      發通知單上未載明「限當日駛回、禁駛」云云。查：異議
      人於96年1月23日駕駛J4-3698號自小客車「使用註銷牌號
      行駛」、「已領有牌號而未懸掛」之違規行為，業據台南
      市警察局交通隊開立96年1月23日南市警交字第S00000000
      號舉發違反道路交通管理事件通知單1份予以舉發，且於
      其上代保管物件欄記載：「號牌兩面」等語，有該舉發通
      知單1份附卷可參。而按汽車牌照包括號牌、行車執照及
      拖車使用證，為行車之許可憑證。又按汽車有使用註銷之
      牌照行駛，處汽車所有人新台幣3仟6百元以上1萬零8仟元
      以下罰鍰，並禁止其行駛。道路交通安全規則第8條第1項
      前段及道路交通管理處罰條例第12條第1項第4款分別定有
      明文規定，是汽車有註銷之牌照本不得使用行駛，因此，
      縱異議人前述為真，亦不得認為異議人因註銷之牌照遭警
      代為保管，事後即得將未懸掛號牌之車輛行駛於道路。
五、綜上所述，異議人所有之牌照號碼J4-3698號自小客貨車領
    有牌照未懸掛行駛於道路之違規行為，既堪認定，則移送機
    關，據此並引用上開道路交通管理處罰條例第12條第1項規
    定，裁處異議人罰鍰新臺幣10,800元，並限於97年1月23日
    前繳納，若逾97年1月23日前仍不繳納者者，依法移送強制
    執行，於法即無不當。從而，本件異議經核並無理由，應予
    以駁回。
六、據上論斷，應依道路交通管理處罰條例第87條第2項、道路
    交通案件處理辦法第19條，裁定如主文。
中    華    民    國    97    年    1     月    14    日
                      交通法庭  法  官  陳淑勤
以上正本證明與原本無異。
如不服本裁定應於送達後5日內向本院提出抗告狀。
                                書記官  陳金堂
中    華    民    國    97    年    1     月    14    日


司法院資訊處製作；財團法人民間司法改革基金會備份。
